臺灣臺北地方法院民事裁定　　　　　 100年度簡聲抗字第18號
抗　告　人　鑽石理財中心股份有限公司
法定代理人　劉永松
相　對　人　馮愛華
代　理　人　呂秋律師
　　　　　　曾酩文律師
上列當事人間停止執行事件，抗告人對於中華民國100年9月20日
本院臺北簡易庭100年度北簡聲字第149號裁定提起抗告，本院裁
定如下：
    主  文
抗告駁回。
抗告費用新臺幣壹仟元由抗告人負擔。
    理  由
一、抗告意旨略以：抗告人前以本院100年度司票字第1497號裁
    定（下稱系爭本票裁定）暨確定證明書為執行名義，向本院
    聲請對相對人為強制執行，是所持有僅為一普通債權，如准
    相對人供擔保停止執行，恐發生相對人藉此脫產之虞，且相
    對人開立之本票，非如不動產等有價值變動而有發生損害之
    可能，復無准其停止執行之必要。退步言之，抗告人因停止
    執行未能立即受償之損害，應以系爭本票裁定所示債權額，
    及依票據關係所得請求6％之遲延利息，而非僅以該數額之
    法定利息為損害之計算云云。
二、按有回復原狀之聲請，或提起再審或異議之訴，或對於和解
    為繼續審判之請求，或提起宣告調解無效之訴、撤銷調解之
    訴，或對於許可強制執行之裁定提起抗告時，法院因必要情
    形或依聲請定相當並確實之擔保，得為停止強制執行之裁定
    ，強制執行法第18條第2項定有明文。依此規定，於強制執
    行程序開始後，債務人因提起異議之訴而聲明願供擔保，聲
    請裁定停止強制執行，除異議之訴已受敗訴裁判確定外，法
    院應酌定相當並確實之擔保，而為停止執行之裁定。至該異
    議之訴實體上有無理由，則非法院於裁定停止強制執行時應
    予審酌之事項。又法院依上開規定擔保金額而准許停止強制
    執行之裁定者，該項擔保係備供債權人因停止執行所受損害
    之賠償，其數額應依標的物停止執行後，債權人未能即時受
    償或利用該標的物所受之損害額，或其因另供擔保強制執行
    所受之損害額定之，非以標的物之價值或其債權額為依據（
    最高法院79年度臺抗字第158號判例、88年度臺抗字第442
    號、87年度臺抗字第529號、95年度臺抗字第104號、95年度
    臺抗字第791號裁定意旨參照）。
三、經查，本件相對人提出停止執行之聲請，係以系爭本票債權
    存在與否，與其前向本院提起異議之訴之審理結果相關等語
    ，經原審調閱本院100 年度司執助字第4523號清償票款執行
    事件卷宗，並經查明相對人已提起確認本票債權不存在之訴
    ，目前於本院以100年度北簡字第7541號審理在案，與強制
    執行法第18條第2項所定要件相符，並就本件本票裁定強制
    執行經裁定停止執行後，抗告人可能受到之損害，以本件標
    的價額已逾150萬元而言，屬得上訴第三審之簡易訴訟程序
    案件，參考各級法院辦案期限實施要點規定，第一、二、三
    審之辦案期限各為10月、2年、1年，共計3年10個月，加計
    送達、上訴、分案等期間，共約需4年，預估抗告人因執行
    延宕未能受償所受之損害，即其聲請強制執行債權額之法定
    利息12萬元，並於裁定理由欄內詳載其計算式，核原審所為
    准相對人停止執行之裁定，於法尚無不合。
四、抗告人雖以本件執行名義為本票裁定，不受市場價格波動影
    響，如不停止繼續執行，對相對人亦不生損害，況且相對人
    可藉此脫產，損害其債權受償，原審所定之擔保金額，亦無
    法保障其債權額60萬元及按週年利率6％計算之利息全數獲
    償云云；惟查，相對人既依法提起確認本票債權不存在之訴
    ，難認本件無停止執行之必要，應許其提供擔保，停止執行
    ，以避免債務人發生不能回復之損害，至於法院因必要情形
    或依聲請定相當並確實之擔保，為停止強制執行之裁定者，
    該擔保金額之多寡如何認為相當，係屬法院職權裁量之範圍
    ，本件抗告人之債權額雖為60萬元，然參諸前揭最高法院裁
    判意旨，停止執行之擔保係備供債權人因停止執行所受損害
    之賠償，即訴訟事件未確定而停止執行期間，其本得利用上
    開金額而未經利用之利息損失，該項損失之利率，以依法定
    利率即週年利率5％計算較為客觀，且不受利率波動之影響
    ，應屬核算相對人因停止執行所受損害之妥適標準，茲審酌
    本件執行債權總額依法定利率年息5％核計，債權人即抗告
    人因停止執行而無法運用拍賣所得之資金，每年可能受有之
    損害約為3萬元，而本案訴訟至三審定讞，其期間推定為4年
    ，及執行債權之遲延利息等情，則原法院認相對人所應供之
    擔保以12萬元為適當，尚屬允洽。此外，抗告人並未舉證證
    明其因停止執行所受未能即時受償之損害額，有超過原裁定
    酌定之擔保額12萬元，則其以原裁定供擔保數額不足為由，
    求予廢棄改判，亦無理由。從而，其執此提起本件抗告，為
    無理由，應予駁回。
五、本件抗告為無理由，爰依民事訴訟法第436條之1第3項、495
    條之1第1項、第449條第1項、第78條，裁定如主文。
中    華    民    國   100    年    10    月    28    日
                  民事第五庭庭長法  官  薛中興
                                法  官  賴秀蘭
                                法  官  鄧德倩
以上正本係照原本作成。
本裁定不得抗告。
中    華    民    國   100    年    10    月    28    日
                                書記官  李彥勳